臺灣板橋地方法院刑事判決　　　　　　　95年度訴字第2684號
公　訴　人　臺灣板橋地方法院檢察署檢察官
被　　　告　甲○○
選任辯護人　江肇欽律師
　　　　　　黃淑琳律師
上列被告因傷害等案件，經檢察官提起公訴（九十五年度偵字第
八八六五號），本院判決如下：
    主  文
甲○○傷害人之身體，處有期徒刑陸月，如易科罰金，以銀元
佰元折算壹日，扣案之玩具手槍槍托壹支沒收；又以加害生命之
事，恐嚇他人致生危害於安全，處拘役伍拾日，如易科罰金，以
銀元佰元折算壹日。
    事  實
一、甲○○因其妹婿丙○○在外另結新歡，冷落其妹呂佳靜（原
    名乙○○），早已心有不滿，於民國九十四年九月二十日一
　　時許，因接獲呂佳靜電話告知復與其妹婿丙○○發生爭吵，
    竟基於傷害人身體之故意，攜帶其所有不具殺傷力之玩具手
　　槍槍托一支，前往其妹婿丙○○在臺北縣板橋市○○街三七
　  號所開設之「衣之獨秀服飾店」，以上開玩具手槍槍托毆打
    丙○○之頭部，致丙○○受有頭部外傷合併開放性顱骨骨折
    、多發性頭皮撕裂傷及腦震盪等傷害。嗣丙○○之父丁○○
    接獲呂佳靜電話告知丙○○受傷一事，隨即趕赴上開服飾店
    ，甲○○見丁○○到來，於欲離去之際，竟基於恐嚇之故意
    ，向丁○○恐嚇稱：「親家，這二、三天，要給我爸媽一個
    交代，否則要讓你的店開不成」之加害財產之言語，恫嚇丁○○，致丁○○心生畏懼，而生危害於丁○○之安全。
二、案經丙○○、丁○○訴由臺北縣政府警察局板橋分局報告臺
    灣板橋地方法院檢察署檢察官偵查起訴。
    理  由
一、訊據被告甲○○固坦承於前開時地有傷害告訴人丙○○之犯
    行，惟矢口否認有何恐嚇犯行，辯稱：伊只是跟丁○○說，
    他們這樣對伊妹妹很不好，請其家人三天內要給伊交代云云
    。經查：
  (一)前揭被告傷害告訴人丙○○之事實，業據證人即告訴人丙○○在本院審理時證述綦詳，核與證人呂佳靜證述情節相符，
    復有卷附丙○○之診斷證明書一紙及扣案玩具手槍槍托一支
    可資佐證，是堪認被告該部分之自白與事實相符。
  (二)又被告恐嚇告訴人丁○○之事實，業據證人即告訴人丁○○
    在本院審理時證述：被告有對伊說「我要讓你的店開不成」
    ，伊很害怕等語，核與證人丙○○在本院審理時具結證稱：
    伊有聽到被告說三天後要給他一個交代，如果沒有的話，店
    也不要想開等語之情節相符。而就上開話語，以一般人之理
    解力可知，口出此語之人有要以行動危害開設店舖之人之財
    產權之虞，是被告有恐嚇之犯行至為灼然。至證人呂佳靜雖
    證稱：伊只有聽到被告說「親家，這二、三天，要給我爸媽
    一個交代等語，惟衡諸常情，被告當時在盛怒下，既要求身
    為丙○○父親之丁○○，要妥為處理丙○○外遇一事，焉有
    可能未告知不處理之後果，且參以被告與證人呂佳靜為兄妹
    關係，且係為其抱不平致引發被告本件犯行，是其前開證詞
    顯係避重就輕迴護被告之詞，尚難遽予採信。
  (三)綜上所述，被告前開辯解，顯係事後避就卸責之詞，委不足
    採，本件事證明確，被告前開犯行，均洵堪認定，應予依法
    論科。
二、核被告所為，係犯刑法第二百七十七條第一項之傷害罪、同
    法第三百零五條之恐嚇罪。至公訴人雖認上開二罪間具有方
    法結果之牽連關係，惟被告係先與告訴人丙○○發生爭執後
    ，進而毆打告訴人丙○○，於離去之際，因見丙○○之父即
    告訴人丁○○在場，遂復加以恐嚇，是被告所犯上開二罪間
    ，並無任何關連性，尚難認上開二罪間具有牽連關係，該二
    罪間乃犯意各別，構成要件互異，應予分論併罰。爰審酌被
    告因其妹呂佳靜與妹婿丙○○感情不睦，不思妥為排解，以
    理性處理問題，竟出手毆打告訴人丙○○，並出言恐嚇告訴
    人丁○○，以暴力解決問題，加速雙方家庭關係之惡化，且
    告訴人丙○○所受傷勢頗為嚴重，對於上開告訴人之身體、
    心理安全均產生極大威脅，且被害人心中產生極大恐慌，且
    犯罪後僅坦承傷害犯行、未坦承恐嚇犯行，犯罪態度難認良
    好，暨斟酌其犯罪之動機、目的、手段、智識程度等一切情
    狀，分別量處如主文所示之刑。又被告行為後，刑法及其施
    行法業於九十五年七月一日修正施行，就易科罰金之折算標
    準部分，如依修正前刑法第四十一條第一項及修正前罰金罰
    鍰提高標準條例第二條之規定，應以銀元三百元即新臺幣九
    百元折算一日，惟若依修正後刑法第四十一條第一項前段（
    原罰金罰鍰提高標準條例第二條已同時刪除）之規定，應以
    新臺幣一千元、二千元或三千元折算一日，二者相較之下，
    應以修正前之規定較有利於被告；再按刑法施行法增訂第一
    條之一：「中華民國九十四年一月七日刑法修正施行後，刑
    法分則編所定罰金之貨幣單位為新臺幣。九十四年一月七日
    刑法修正時，刑法分則編未修正之條文定有罰金者，自九十
    四年一月七日刑法修正施行後，就其所定數額提高為三十倍
    。但七十二年六月二十六日至九十四年一月七日新增或修正
　　之條文，就其所定數額提高為三倍。」，則刑法第二百七十
　  七條第一項規定之罰金部分，應認亦隨同修正，而在修正前
    應依罰金罰鍰提高標準條例第一條前段之規定提高為十倍，
    是修正前後所規定之罰金刑最高額，經換算結果並無不同，
    惟因修正後刑法第三十三條第五款已將罰金刑調整為新臺幣
    一千元以上，以百元計算之，經比較前後規定之刑度，應以
    修正前之規定對被告較為有利。綜上，經綜合比較前述各項
    法律變更之結果後，本案因修正後之規定並未對被告較為有
    利，依刑法第二條第一項前段規定，應一體適用修正前刑法
    及修正前罰金罰鍰提高標準條例之規定。從而，並適用修正
    前刑法第四十一條第一項前段及修正前罰金罰鍰提高標準條
    例第二條之規定，諭知易科罰金之折算標準。
三、末查，扣案之玩具手槍槍托一支，係被告所有供本件犯傷害
    罪所用之物，業據被告供承在卷，爰依刑法第三十八條第一
    項第二款之規定併予宣告沒收。
四、公訴意旨另以：被告在前開時地同時無故持有可發射子彈具
    有殺傷力之玩具手槍一支（槍枝管制編號0000000000，含彈
    匣一個），因認被告尚涉犯槍砲彈藥刀械管制條例第八條第
    四項之罪嫌。惟查，扣案之上開槍枝，經送內政部警政署刑
　  事警察局以性能檢驗法及動能測試法鑑驗，鑑驗結果為：「
    送鑑玩具手槍一枝（槍枝管制編號0000000000），認係空氣
    手槍，以小型二氧化碳高壓鋼瓶內氣體為發射動力，機械性
    能良好，經實際裝填直徑4.5mm 鋼珠（重量約0.52公克）試
    射三次，測得鋼珠發射速度分別為96、97、91公尺／秒，計
    算其發射動能分別為2.40、2.45、2.15焦耳，單位面積動能
    分別為15.07 、15.38 、13.54 焦耳／平方公分，有該局九
    十五年五月四日刑鑑字第0950060569號槍彈鑑定書一份附卷
    可稽。而按，認定槍砲彈藥刀械管制條例之槍枝殺傷力之標
    準，係以在最具威力之適當距離以彈丸穿入人體皮肉層之動
    能為基準（最高法院八十四年度臺非字第一一五號判決意旨
    可資參照）；又所謂殺傷力之相關數據，依照：(1)美國軍醫
    總署定義：彈丸撞擊動能達58呎磅（約為78.6焦耳），則足
    以使人喪失戰鬥能力。(2)本局對活豬作射擊測試結果，彈丸
    單位面積動能達24焦耳／平方公分，則足以穿入豬隻皮肉層
    。(3)依日本科學警察研究所之研究結果，彈丸單位面積動能
    達20焦耳／平方公分，則足以穿入人體皮肉層，亦有前開槍
    彈鑑定書在卷可按，本件扣案槍枝經實際試射結果，在最具
    威力之適當距離內，彈丸單位面積動能最大既僅達每平方公
    尺十五點三八焦耳，揆諸前開殺傷力之認定數據，是尚難遽
    予認定扣案之上開槍枝具有殺傷力。再者，被告供稱其係持
    另支扣案之玩具手槍槍托毆打告訴人丙○○，上開扣案之玩
    具手槍（槍枝管制編號0000000000）非其所持有等語，而上
    開玩具手槍槍托亦無從認定具有殺傷力。此外，復查無其他
    積極證據足資證明被告涉犯槍砲彈藥刀械管制條例該條例第
    八條第四項之罪嫌。況公訴人亦於九十五年十一月二十七日
    本院準備程序陳明減縮該部分起訴事實，並以補充理由書予
    以敘明，且依起訴書之記載，公訴人原本認定此部分行為與
    前開論罪科刑之傷害罪間具有牽連犯之裁判上一罪關係，爰
    不另為無罪之諭知，附此敘明。
據上論斷，應依刑事訴訟法第二百九十九條第一項前段，刑法第
二條第一項前段、第二百七十七條第一項、第三百零五條、修正
前刑法第四十一條第一項前段、第三十八條第一項第二款，罰金
罰鍰提高標準條例第一條前段、修正前同條例第二條，判決如主
文。
本案經檢察官戊○○到庭執行職務。
中　　華　　民　　國　　96　　年　　6 　　月　　29　　日
                  刑事第九庭  審判長法　官  潘翠雪
                                    法  官  絲鈺雲
                                    法  官  王士珮
以上正本證明與原本無異
如不服本判決應於送達後10日內向本院提出上訴狀。
                                    書記官　程欣怡
中　　華　　民　　國　　96　　年　　7　　 月　　2 　　日
附錄本案論罪科刑法條全文：
中華民國刑法第277條
傷害人之身體或健康者，處3 年以下有期徒刑、拘役或1 千元以
下罰金。
犯前項之罪因而致人於死者，處無期徒刑或7 年以上有期徒刑；
致重傷者，處3 年以上10年以下有期徒刑。
中華民國刑法第305條
以加害生命、身體、自由、名譽、財產之事，恐嚇他人致生危害
於安全者，處二年以下有期徒刑、拘役或三百元以下罰金。
